【裁判字號】    99,訴,40
【裁判日期】    990208
【裁判案由】    毒品危害防制條例
【裁判全文】
臺灣臺北地方法院刑事判決                99年度訴字第40號
公  訴  人  臺灣臺北地方法院檢察署檢察官
被      告  甲○○
上列被告因毒品危害防制條例案件，經檢察官提起公訴（98年度
毒偵字第3242號），因被告於本院準備程序中為有罪之陳述，經
本院合議庭裁定以簡式審判程序審理，本院判決如下：
    主  文
甲○○施用第一級毒品，累犯，處有期徒刑拾月；又施用第二級
毒品，累犯，處有期徒刑陸月。應執行有期徒刑壹年貳月。
    事  實
一、甲○○前於民國94年間，因竊盜罪經臺灣板橋地方法院以94
    年度簡字第5017號簡易判決判處有期徒刑3 月確定；於95年
    間，因搶奪罪經臺灣板橋地方法院以94年度訴字第3107號判
    決判處有期徒刑1 年確定，該二案件經臺灣板橋地方法院以
    95年度聲字第945 號裁定定應執行刑有期徒刑1 年1 月確定
    ，於96年1 月1 日縮刑期滿執行完畢。又於96年1 月間，因
    犯搶奪、竊盜等罪，經臺灣板橋地方法院以96年度訴字第33
    76號判決分別判處有期徒刑10月、5 月，應執行有期徒刑1
    年2 月確定；於96年11月間，因犯施用第一級毒品罪，經本
    院以96年度訴字第1558號判決判處有期徒刑8 月確定，該三
    罪再經本院以97年度聲字第337 號裁定定應執行刑有期徒刑
    1 年8 月確定，於98年3 月24日縮刑期滿執行完畢。詎甲○
    ○仍不知悔悟，分別基於施用第一級毒品海洛因及第二級毒
    品甲基安非他命之犯意，先於98年10月1 日中午12時許，在
    三重向綽號「黑肥」之人購買第一級毒品海洛因及第二級毒
    品甲基安非他命而持有，進而於98年10月1 日下午4 時許，
    在臺北縣新店市○○路與中央路口之加油站內，以將海洛因
    摻入香煙內點燃吸食之方式，施用海洛因1 次，另於同年月
    2 日下午5 時許，在臺北縣新店市○○街52號龍山旅社217
    號房內，以將甲基安非他命置入吸食器內燒烤生煙吸聞之方
    式，施用甲基安非他命1 次。嗣於98年10月2 日夜間11時50
    分許，在龍山旅社為警查獲，並經採尿送驗，始查知上情。
二、案經臺北縣政府警察局新店分局報請臺灣臺北地方法院檢察
    署檢察官偵查起訴。
    理  由
一、按除被告所犯為死刑、無期徒刑、最輕本刑為3 年以上有期
    徒刑之罪或高等法院管轄第一審案件者外，於法院行準備程
    序進行中，被告先就被訴事實為有罪之陳述時，審判長得告
    知被告簡式審判程序之旨，並聽取當事人、代理人、辯護人
    及輔佐人之意見後，裁定進行簡式審判程序；又簡式審判程
    序之證據調查，不受刑事訴訟法第159 條第1 項、第161 條
    之2 、第161 條之3 、第163 條之1 及第164 條至第170 條
    規定之限制，刑事訴訟法第273 條之1 第1 項、第273 條之
    2 分別定有明文。本案被告甲○○所犯係死刑、無期徒刑、
    最輕本刑為3 年以上有期徒刑以外之罪，其就被訴事實為有
    罪之陳述，經法院告知簡式審判程序之旨，並聽取公訴人、
    被告之意見後，認宜進行簡式審判程序，並依刑事訴訟法第
    273 條之1 第1 項規定，裁定進行簡式審判程序，合先敘明
    。
二、上揭事實業據被告於本院審理時坦承不諱，且經將被告於前
    揭時、地為警查獲所採集之尿液經送鑑定結果，確係呈現海
    洛因及甲基安非他命陽性反應，有臺灣檢驗科技股份有限公
    司濫用藥物檢驗報告及臺北縣政府警察局偵辦毒品危害防制
    條例案被移送者姓名及代碼對照表各1 紙附卷可稽（偵卷第
    4 、17頁）。又被告前因違反毒品危害防制條例案件，經本
    院94年度毒聲字第814 號裁定送勒戒處所觀察、勒戒，認無
    繼續施用之傾向，於95年3 月15日執行完畢釋放出所，由臺
    灣臺北地方法院檢察署檢察官以94年度毒偵字第2742號為不
    起訴處分；嗣於96年間又因施用第一級毒品案件，經本院以
    96年度訴字第1558號判處有期徒刑8 月確定等情，有臺灣高
    等法院被告前案紀錄表在卷可查，其於五年內曾有多次觀察
    、勒戒及施用毒品遭法院判刑之紀錄，已無再次施以觀察、
    勒戒或強制戒治之必要。綜上所述，本案事證明確，被告犯
    行洵堪認定，應依法論科。
三、按海洛因、甲基安非他命分別係毒品危害防制條例第2 條第
    2 項第1 款、第2 款所規定之第一級毒品、第二級毒品，不
    得非法持有、施用。被告非法持有該等毒品進而施用，核其
    所為，係分別犯毒品危害防制條例第10條第1 項之施用第一
    級毒品罪及同條第2 項之施用第二級毒品罪。被告持有第一
    級毒品及第二級毒品之低度行為，均已分別為施用之高度行
    為所吸收，不另論罪。被告有如事實欄所載之前科，有臺灣
    高等法院被告前案紀錄表在卷可查，其於受有期徒刑執行完
    畢後，5 年以內故意再犯本件有期徒刑以上之2 罪，均為累
    犯，依刑法第47條第1 項之規定，分別加重其刑。爰審酌被
    告曾有觸犯施用毒品之犯行，雖經觀察、勒戒之執行，仍未
    能斷戒施用毒品惡習，顯見其戒治意志不堅，缺乏勒戒動機
    ，本應從重量刑。惟念其施用毒品係對己身殘害，未造成他
    人具體危害，且能於本院審理時坦承犯行，態度尚稱良好，
    復衡其犯罪之動機、目的、手段，犯罪時所受之刺激及其品
    性、生活狀況及智識程度等一切情狀，分別量處如主文之刑
    ，並定其應執行之刑，以資儆懲。
四、爰依刑事訴訟法第273 條之1 第1 項、第299 條第1 項前段
    ，毒品危害防制條例第10條第1 項、第2 項，刑法第11條、
    第47條第1 項、第51條第5 款，判決如主文。
本案經檢察官葉惠燕到庭執行職務。
中    華    民    國    99    年    2     月    8     日
                  刑事第七庭  法  官  林勇如
上正本證明與原本無異。
如不服本判決應於收受送達後10日內向本院提出上訴書狀，並應
敘述具體理由；其未敘述上訴理由者，應於上訴期間屆滿後20日
內向本院補提理由書（均須按他造當事人之人數附繕本）「切勿
逕送上級法院」。
                              書記官  葉潔如
中    華    民    國    99    年    2     月    8     日
附錄本案論罪科刑法條全文：
毒品危害防制條例第10條
施用第一級毒品者，處6 月以上5 年以下有期徒刑。
施用第二級毒品者，處3 年以下有期徒刑。

司法院資訊處製作；財團法人民間司法改革基金會備份。
